【裁判字號】    99,交聲,948
【裁判日期】    990831
【裁判案由】    交管條例聲異
【裁判全文】
臺灣板橋地方法院交通事件裁定         99年度交聲字第948號
原處分機關  交通部公路總局新竹區監理所中壢監理站
異  議  人
即受處分人  乙○○
上列異議人即受處分人因違反道路交通管理處罰條例案件，對於
交通部公路總局新竹區監理所中壢監理站於民國99年4 月8 日以
壢監裁字第裁53-C00000000號違反道路交通管理事件裁決書所為
之處分，聲明異議，本院裁定如下：
    主  文
異議駁回。
    理  由
一、原處分意旨略以：異議人即受處分人乙○○於民國99年2 月
    7 日15時30分許，騎乘車牌號碼989-DDU 號重型機車，行經
    臺北縣永和市○○路○ 段與保福路2 段路口時，因「闖紅燈
    （中山路1 段紅燈左轉保福路2 段）」之違規行為，經臺北
    縣政府警察局交通警察大隊永和分隊員警以北縣警交大字第
    C00000000 號舉發違反道路交通管理事件通知單（下稱舉發
    單）當場舉發。嗣異議人不服舉發提出申訴，經原處分機關
    調查結果，仍認前開違規行為明確，乃依道路交通管理處罰
    條例第53條第1 項、第63條第1 項第3 款規定（裁決書漏載
    第3 款，應予補充），於99年4 月8 日以壢監裁字第裁53-C
    00000000號違反道路交通管理事件裁決書對異議人裁處罰鍰
    新臺幣（下同）1,800 元，並記違規點數3 點在案。
二、本件異議意旨略以：異議人於99年2 月7 日騎乘上開機車行
    經臺北縣永和市○○路與永和路2 段路口時，因遇紅燈而停
    車，此時警員從左後方追上，以異議人行經中山路1 段與保
    福路2 段路口時違規紅燈左轉保福路2 段而開單舉發。惟異
    議人遭警攔停之路口距違規路口至少1 公里，相距甚遠，員
    警既稱其有錄影存證，本可逕行舉發，何須大費周章攔停異
    議人而當場舉發？且保福路2 段係彎曲而非筆直之道路，員
    警於追趕違規行為人之過程中，是否有可能有跟丟而誤認之
    虞？又若欲從異議人之住處行至違規路口，須反向騎至永平
    路口迴轉後，始能行駛至違規路口左轉，而異議人住處旁之
    中山路1 段108 巷即可直達保福路2 段，異議人何須自找麻
    煩繞遠路？綜上所陳，異議人實難甘服，爰依法聲明異議，
    請求撤銷原處分云云。
三、按汽車（依道路交通管理處罰條例第3 條第8 款規定，包括
    機器腳踏車）駕駛人，行經有燈光號誌管制之交岔路口闖紅
    燈者，處1,800 元以上5,400 元以下罰鍰；汽車駕駛人有同
    條例第53條之情形者，記違規點數3 點，道路交通管理處罰
    條例第53條第1項 、第63條第1 項第3 款分別定有明文。
四、經查：異議人於99年2 月7 日15時30分許，騎乘車牌號碼98
    9-DDU 號重型機車，行經臺北縣永和市○○路○ 段保福路2
    段路口處，因闖紅燈（紅燈左轉）之違規行為，經臺北縣政
    府警察局交通警察大隊永和分隊員警以北縣警交大字第C000
    00000 號舉發單當場舉發等情，已據證人即舉發員警甲○○
    於本院調查時到庭結證稱：「當時我在永和市○○○ 段與保
    福路口值勤，看到異議人從中山路左轉保福路直行，看到異
    議人違規之後我就從後追趕，因為異議人速度很快，我追到
    永和市○○路與仁愛路口才攔停到異議人，當時異議人否認
    他有闖紅燈，異議人說他有經過那個路口，他說他住在那附
    近。」、「（從違規地點到你追到異議人攔停的地點有多遠
    ？）大概700 、800 公尺。」、「（當時你在追趕的時候，
    馬路上的車流量如何？）當時路上車子沒有很多。」、「（
    你在追趕異議人機車的時候，你的機車與異議人的機車保持
    多遠的距離？）差不多20、30公尺。」、「（你在追趕過程
    中會不會有誤認其他機車為違規機車的可能？）應該不會，
    因為我在追違規人的時候，不是只有認違規機車，我還會認
    違規駕駛人的衣服。」、「（你將異議人攔停的時候，你告
    知他在中山路與保福路違規左轉，異議人有沒有承認經過那
    個路口？）他有承認他經過那個路口，他跟我爭論違規人不
    是他。」、「（當時違規人的穿著，是否與異議人的穿著一
    樣？）我有認違規人的穿著，當時與異議人的穿著一樣。」
    、「（你當時有沒有拍照採證？）我當時有錄影，但是錄影
    碟壞掉，我有翻拍照片庭呈法院。」、「（你當時是否有把
    照片提示給異議人看？）當時我有提示錄影檔給異議人看，
    他當時有否認駕駛人是他。」等語甚詳（詳見本院訊問筆錄
    第2 至4 頁），且異議人於本院訊問時亦自承證人庭呈之翻
    拍照片上違規駕駛人的外套、安全帽顏色及機車顏色，與異
    議人當天所穿著之外套、安全帽及所騎乘機車顏色均一致等
    情（見同上筆錄第4 頁），此有證人庭呈其當時錄影採證之
    翻拍照片2 幀及上開舉發單1 紙附卷可佐。又證人與異議人
    間並無何身分利害業務關係，亦無嫌隙，衡情，證人應無甘
    冒偽證罪刑責風險而設詞構陷異議人之理。從而，本件既查
    無任何證據足資證明證人有何捏造事實違法取締之不法情事
    ，且其證言又與常情無悖，足認其證述應非子虛，自可採信
    。則異議人行經上開路段有「駕車行經有燈光號誌管制之交
    岔路口闖紅燈（紅燈左轉）」之違規行為，應堪認定。
五、綜上所述，異議人上開所辯，係事後卸責之詞，無足憑採，
    異議人有駕車行經有燈光號誌管制之交岔路口闖紅燈（紅燈
    左轉）之違規行為，堪予認定。從而，原處分機關依道路交
    通管理處罰條例第53條第1 項及違反道路交通管理事件統一
    裁罰基準表之規定，裁罰異議人罰鍰1,800 元，並依同條例
    第63條第1 項第3 款規定記違規點數3 點，核無不合，本件
    異議為無理由，應予駁回。
據上論斷，依道路交通案件處理辦法第19條，裁定如主文。
中    華    民    國    99    年    8     月    31    日
                      交通法庭  法  官  曾正耀
以上正本證明與原本無異
如不服本裁定應於送達後5日內向本院提出抗告狀
                                書記官  田世杰
中    華    民    國    99    年    8     月    31    日

司法院資訊處製作；財團法人民間司法改革基金會備份。
